臺灣雲林地方法院刑事判決
111年度易字第435號
公  訴  人  臺灣雲林地方檢察署檢察官
被      告  林承緯


上列被告因違反家庭暴力防治法案件，經檢察官提起公訴（111
年度偵字第1123號），被告於本院準備程序進行中，就被訴事實
為有罪之陳述，經法官告知簡式審判程序意旨，並聽取檢察官及
被告之意見後，裁定依簡式審判程序審理，並判決如下：
    主  文
乙○○犯違反保護令罪，處拘役參拾伍日，如易科罰金，以新臺幣
壹仟元折算壹日。
    事  實
一、乙○○與甲○○前為配偶，屬於家庭暴力防治法第3條第1款之家
    庭成員。乙○○前經本院於民國110年9月17日，以110年度家
    護字第499號民事通常保護令，裁定命乙○○不得對甲○○及其
    他家庭成員李應來、曾禾熙、李冠儀實施家庭暴力行為；不
    得直接或間接對於甲○○及其他家庭成員李應來、曾禾熙、李
    冠儀實施騷擾、跟蹤之聯絡行為；應遠離甲○○之家庭成員曾
    禾熙的住居所（地址詳卷）至少100公尺；應於本保護令核
    發日起10個月內完成下列處遇計劃：認知教育輔導24小時，
    每2週至少2小時，保護令之有效期間為2年（下稱本案保護
    令）。乙○○已於110年9月23日晚間8時11分許，經員警告知
    而知悉本案保護令內容，竟仍基於違反保護令之犯意，於11
    0年10月27日凌晨1時許，在當時甲○○位於雲林縣○○鄉○○村○○
    00○0號之居所，因細故與甲○○發生口角後，徒手毆打甲○○（
    無證據證明已達受傷程度），以此方式對甲○○實施身體上不
    法侵害行為（涉嫌傷害部分未經起訴、告訴），而違反本案
    保護令。嗣經甲○○將上情告知其父親李應來，李應來遂報警
    處理，始悉上情。
二、案經雲林縣警察局西螺分局報告臺灣雲林地方檢察署檢察官
    偵查起訴。
    理  由
壹、程序部分
　　本件被告乙○○所犯之罪，為死刑、無期徒刑、最輕本刑為3
    年以上有期徒刑以外之罪，且非屬高等法院管轄第一審之案
    件，被告於準備程序進行中，就被訴事實為有罪之陳述，經
    法官告知簡式審判程序之旨，並聽取檢察官及被告之意見後
    ，依刑事訴訟法第273條之1第1項之規定，裁定進行簡式審
    判程序，是本案之證據調查程序及有關傳聞法則證據能力之
    限制，依同法第273條之2之規定，不受同法第159條第1項、
    第161條之2、第161條之3、第163條之1及第164條至第170條
    之規定所拘束。
貳、實體部分
一、認定犯罪事實所憑之證據及理由
　　上開犯罪事實，業據被告於本院審理時坦承不諱（本院卷第
    44頁），核與證人即被害人甲○○、證人李應來於偵查中之證
    述大致相符（偵卷第33頁至第37頁、第73頁至第75頁），並
    有員警職務報告1份（警卷第5頁）、本院110年度家護字第4
    99號民事通常保護令裁定（警卷第15頁至第18頁）、家庭暴
    力通報表1紙（警卷第19頁至第20頁）、現場照片4張（警卷
    第29頁至第31頁）、保護令執行紀錄表3紙（偵卷第41頁、
    第43頁、第45頁）、台灣親密關係暴力危險評估表（TIPVDA
    ）（警卷第21頁）、雲林縣警察局西螺分局崙背分駐所受（
    處）理案件證明單（警卷第25頁、第27頁）各1份在卷可稽
    ，復經本院依職權調閱本院110年度家護字第499號卷宗核閱
    無誤，足以擔保被告之自白與事實相符，應堪採信。綜上所
    述，本件事證明確，被告犯行堪以認定，應予依法論科。
二、論罪科刑
　㈠按家庭暴力防治法所稱「家庭暴力」，係指家庭成員間實施
    身體、精神或經濟上之騷擾、控制、脅迫或其他不法侵害之
    行為，家庭暴力防治法第2條第1款定有明文。查被告原為被
    害人甲○○之配偶，2人為家庭暴力防治法第3條第1款所定之
    家庭成員，有被告之個人戶籍資料查詢結果可資佐證（警卷
    第35頁）。被告知悉本案保護令內容，竟仍於保護令有效期
    間內徒手毆打被害人甲○○，被告上開行為顯屬對其家庭成員
    實施身體上之不法侵害，該當「家庭暴力」，而以上開方式
    違反本案保護令。是核被告所為，係犯家庭暴力防治法第61
    條第1款之違反保護令罪。至公訴意旨固主張被告之毆打行
    為致被害人甲○○受有傷害，惟並未具體指明被告之行為造成
    何種傷勢。證人李應來雖於警詢中證稱：110年10月27日上
    午8時許，被害人甲○○叫我起床，跟我說被告打她，並把衣
    袖拉起來給我看，有瘀青的傷，被告有造成被害人甲○○左肩
    及左屁股瘀青等語（警卷第11至12頁）。然而，證人李應來
    於偵查中則證稱：被害人甲○○只跟我說「爸爸，被告打我」
    ，沒有實際上跟我說被告打她哪裡，實際上我沒有看到被告
    打被害人甲○○的情況等語（偵卷第73頁至第75頁），則證人
    李應來對於被害人甲○○究竟有無受傷、實際傷勢位置之陳述
    前後不一，尚難逕憑其證詞認定被害人甲○○已成傷。參以被
    害人甲○○於偵查中證稱：被告用手打我哪裡我忘記了，也忘
    記當下哪裡受傷等語（偵卷第35頁），足認被害人甲○○亦未
    表明其具體傷勢狀況。事後被害人甲○○復未驗傷，卷內復無
    諸如診斷證明書等證據資料供本院審酌，是本院尚無法認定
    被告之毆打行為確實已致被害人甲○○受有傷害，此部分之起
    訴事實容有誤會，應予更正。
　㈡爰以行為人之責任為基礎，審酌被告知悉本案保護令內容，
    僅因細故與被害人甲○○發生爭執，卻於本案保護令有效期間
    內徒手毆打被害人甲○○，所為實有不該。又被告前曾有毀損
    之前案紀錄，並經執行完畢，有其臺灣高等法院被告前案紀
    錄表1份存卷可考，尚難認其素行良好。至被告固供稱：已
    與被害人甲○○離婚並達成和解，離婚協議書上有寫被害人甲
    ○○不會對其提告等語（本院卷第37頁），然而，被告並未提
    出和解書或離婚協議書等資料佐證，依卷內證據無從認定被
    害人甲○○確實已與被告達成和解或原諒被告；縱使雙方已和
    解，亦不影響本案非告訴乃論罪之訴追條件。惟念及被告犯
    後坦承犯行，略見悔意，態度尚可，兼衡被告自陳高中肄業
    、離婚、無子女、工作為送貨員，月收入約新臺幣3萬5千元
    ，現與母親同住（本院卷第46頁）等一切情狀，量處如主文
    所示之刑，並諭知易科罰金之折算標準。
據上論斷，應依刑事訴訟法第299條第1項前段、第273條之1第1
項（依刑事判決精簡原則，僅記載程序法），判決如主文。
本案經檢察官丙○○提起公訴，檢察官蕭仕庸到庭執行職務。
中　　華　　民　　國　　111 　年　　11　　月　　16　　日
                  刑事第七庭  法  官  鄭苡宣
 以上正本證明與原本無異。　　　　　　　　　　　
如不服本判決應於收受判決後20日內向本院提出上訴書狀，並應
敘述具體理由；其未敘述上訴理由者，應於上訴期間屆滿後20日
內向本院補提理由書（均須按他造當事人之人數附繕本）。「切
勿逕送上級法院」。
                              書記官  郭美儀
中　　華　　民　　國　　111 　年　　11　　月　　17　　日
附錄本案論罪科刑法條：　　　　　　　　　　　
家庭暴力防治法第61條
違反法院依第14條第1項、第16條第3項所為之下列裁定者，為本
法所稱違反保護令罪，處3年以下有期徒刑、拘役或科或併科新
臺幣10萬元以下罰金：
一、禁止實施家庭暴力。
二、禁止騷擾、接觸、跟蹤、通話、通信或其他非必要之聯絡行
    為。
三、遷出住居所。
四、遠離住居所、工作場所、學校或其他特定場所。
五、完成加害人處遇計畫。